# 母公司理论和实体理论

提问人：原来你就在这里 时间：2016-08-14 16:09:58
请问各位老师，合并财务报表，为什么商誉要用母公司理论，其他事项的处理，用实体理论？ 一张报表两个理论，感觉怪怪的。

回答人：chenyiwei
现在IFRS下也允许确认少数股权对应的商誉，也就是对商誉的确认也允许选择采用实体理论。但这一规定没有被引入到中国企业会计准则体系中。